Minutes et répertoires du notaire René François DESHAYES, 7 janvier 1813 - 16 novembre 1846 (étude XXXVI)
Archives nationales
- Répertoire(s) de René François DESHAYES, 7 janvier 1813 - 2 février 1852; MC/RE/XXXVI/10 - MC/RE/XXXVI/13
  - Répertoire. 1821, 9 juillet - 1834, 3 avril, 9 juillet 1821 - 3 avril 1834; MC/RE/XXXVI/11
    - Inventaire après décès de Madeleine de Saint-Georges, veuve de Charles Alexandre Bernard Théodore Philippe comte de Rau Graff, rue de la Michodière, n° 21., 21 mai 1832
      4 juillet 1832, partage de la succession de Madeleine de Saint-Georges veuve de Charles Alexandre Bernard Théodore Philippe Etienne comte de Raugraff, décédée à Paris le 17 avril 1832, RE/LXXIX/19.
      inventaire après décès; partage; La-Michodière (rue de); Saint-Georges, Madeleine de; Rau Graff, Charles Alexandre Bernard Théodore Philippe de; Raugraff, Charles Alexandre Bernard Théodore Philippe Etienne de
    - Inventaire après décès: Duvillard, Ferdinand-Jean-Pierre. Université (rue de l'), n° 60., 23 mai 1832
      inventaire après décès; Université (rue de l'); Duvillard, Ferdinand-Jean-Pierre
    - Inventaire après décès: Lainé, Etienne; Pelletier, Marie-Anne, son épouse. jardinier. Dupleix (rue), n° 8., 30 mai 1832
      inventaire après décès; Dupleix (rue); Lainé, Etienne; Pelletier, Marie-Anne; jardinier
    - Inventaire après décès: Trouillet, Anne-Catherine-Emilie. Foucault, Luc-Etienne (épouse). Mézières (rue), n° 14., 4 juin 1832
      inventaire après décès; Mézières (rue de); Trouillet, Anne-Catherine-Emilie; Foucault, Luc-Etienne
    - Inventaire après décès: Weuzel, Camille-Sophie. Suireau, Silvestre-Félix-Marie (épouse). Marais-du-Temple (rue des), n° 36., 11 juin 1832
      inventaire après décès; Marais-du-Temple (rue des); Weuzel, Camille-Sophie; Suireau, Silvestre-Félix-Marie
    - Inventaire après décès: Lequien, Antoine. propriétaire. Neuve Saint Eustache (rue), n° 20., 27 juin 1832
      inventaire après décès; Neuve-Saint-Eustache (rue); Lequien, Antoine
    - Inventaire après décès: Toutain, Marie-Charlotte. Doile, Louis (veuve). Grands-Augustins (rue des), n° 20., 29 juin 1832
      inventaire après décès; Grands-Augustins (rue des); Toutain, Marie-Charlotte; Doile, Louis
    - Inventaire après décès: Lecomte, Louis-Ambroise. propriétaire. Neuilly-sur-Seine., 6 juillet 1832
      inventaire après décès; Neuilly-sur-Seine (Hauts-de-Seine); Lecomte, Louis-Ambroise
    - Inventaire après décès: Patinot, Sophie-Justine. Lucy, Adrien (épouse). receveur général des finances de la Moselle. Metz., 9 juillet 1832
      inventaire après décès; Metz (Moselle); Patinot, Sophie-Justine; Lucy, Adrien; percepteur
    - Inventaire après décès: Saisseval, Pierre-Philippe-Joseph de. Baron. Saint-Antoine (rue), n° 178., 27 juillet 1832
      inventaire après décès; Saint-Antoine (rue); Saisseval, Pierre-Philippe-Joseph de (baron)
    - Inventaire après décès: Ouvré, Nicolas-François. armurier. Noyers-Saint-Jacques (rue des), n° 49., 2 août 1832
      inventaire après décès; Noyers (rue des); Ouvré, Nicolas-François; armurier
    - Inventaire après décès: Legrand, Jean-Gratien. curé de Boulogne (ancien). Molière (rue), n° 20, Auteuil., 3 août 1832
      inventaire après décès; Auteuil (ancienne commune); Molière (rue); Legrand, Jean-Gratien; curé
    - Inventaire après décès: Crussolle dit Lami, Pierre-Rémy. Neuve des-Mathurins (rue), n° 52., 4 août 1832
      inventaire après décès; Neuve-des-Mathurins (rue); Crussolle dit Lami, Pierre-Rémy
    - Inventaire après décès: Cherion, Claude. propriétaire. Cité (quai de la), n° 13., 10 août 1832
      inventaire après décès; Cité (quai de la); Cherion, Claude
    - Inventaire après décès: Egret, Louis. chef de bataillon en retraite, officier de la Légion d'honneur. Belleville., 21 août 1832
      inventaire après décès; Belleville (ancienne commune); Egret, Louis
    - Inventaire après décès: Raffard, Jean. Hautefeuille (rue), n° 5. et de Jeanne Constance Jullia, son épouse, rue Pavée-Saint-André des-Arts, n° 19, 23 août 1832
      inventaire après décès; Hautefeuille (rue); Pavée-Saint-André (rue); Raffard, Jean; Jullia, Jeanne Constance
    - Inventaire après décès: Meyranx, Pierre. docteur en médecine. Beaux-Arts (rue des), n° 8., 3 septembre 1832
      inventaire après décès; Beaux-Arts (rue des); Meyranx, Pierre; médecin
    - Inventaire après décès: Duverney, Jacques dit Auguste. Neuve des-Petits-Champs (rue), n° 32., 12 septembre 1832
      inventaire après décès; Neuve-des-Petits-Champs (rue); Duverney, Jacques dit Auguste
    - Inventaire après décès: Carette, Charlotte-Pauline. Vaugerme, Charles-Antoine-Marguerie (épouse). monteur en bronze. Orléans-au-Marais (rue d'), n° 4., 18 septembre 1832
      inventaire après décès; Orléans-au-Marais (rue d'); Carette, Charlotte-Pauline; Vaugerme, Charles-Antoine-Marguerie
    - Inventaire après décès: Henrion, Antoinette-Louise-Caroline. Pitaux, Jean-Louis (épouse). propriétaire. Four-Saint-Germain (rue du), n° 47., 2 octobre 1832
      inventaire après décès; Four-Saint-Germain (rue du); Henrion, Antoinette-Louise-Caroline; Pitaux, Jean-Louis
    - Inventaire après décès: Cliquot, Alexandre-Louis-François. propriétaire. Saint-Prest (Eure-et-Loir), au bois de la Chambre., 4 octobre 1832
      inventaire après décès; Saint-Prest (Eure-et-Loir); Cliquot, Alexandre-Louis-François
    - Inventaire après décès: Plassard, Adeline. Stumpf, Henri-Jacques (épouse). Bourgogne (rue de), n° 29., 22 octobre 1832
      inventaire après décès; Bourgogne (rue de); Plassard, Adeline; Stumpf, Henri-Jacques
    - Inventaire après décès: Massol de Serville, Anne-Françoise de. Meynier marquis de Lasalle, Jean-Charlemagne de (veuve). Neuve de-Berry (rue), n° 13., 8 novembre 1832
      inventaire après décès; Berri (rue de); Massol de Serville, Anne-Françoise de; Meynier de Lasalle, Jean-Charlemagne de
    - Inventaire après décès: Huot de Villers, Antoine-Ignace. prêtre. Petit-Bourbon (rue du), n° 6., 19 novembre 1832
      inventaire après décès; Petit-Bourbon (rue du); Huot de Villers, Antoine-Ignace; prêtre
    - Inventaire après décès: Chevet, Marie-Marguerite-Elisabeth. Faucheur, Sébastien-Joseph (épouse). Folie-Regnault (rue de la), n° 8., 11 janvier 1833
      inventaire après décès; Folie-Regnault (rue de la); Chevet, Marie-Marguerite-Elisabeth; Faucheur, Sébastien-Joseph
    - Inventaire après décès: Marion, Elisabeth. rentière., 30 janvier 1833
      inventaire après décès; Marion, Elisabeth
    - Inventaire après décès: Lalaude de Calan, Marie Suzanne-Vincente de Paule de. veuve de Adrien-Maurice marquis de Roquefeuil. Neuve-du-Luxembourg (rue), n° 21., 31 janvier 1833
      inventaire après décès; Neuve-du-Luxembourg (rue); Lalaude de Calan, Marie Suzanne-Vincente-de-Paule de; Roquefeuil, Adrien-Maurice (marquis de)
    - Inventaire après décès: Josse, Auguste-César. Temple (rue du), n° 113., 11 mars 1833
      inventaire après décès; Temple (rue du); Josse, Auguste-César
    - Inventaire après décès: Verdollin, Jean-Baptiste. papiers peints (marchand de). Bonne-Nouvelle (boulevard de), n° 2., 1er avril 1833
      inventaire après décès; Bonne-Nouvelle (boulevard de); Verdollin, Jean-Baptiste; commerçant
    - Inventaire après décès: Prévost, Jacques-Nicolas. traducteur en chef des lignes télégraphiques. Université (rue de l'), n° 9., 2 avril 1833
      inventaire après décès; Université (rue de l'); Prévost, Jacques-Nicolas; traducteur
    - Inventaire après décès: Voisin, Marie-Charlotte-Françoise. Dulphy, André-Thomas-Victoire (épouse). Faubourg-Saint-Denis (rue du), n° 93., 4 avril 1833
      inventaire après décès; Faubourg-Saint-Denis (rue du); Voisin, Marie-Charlotte-Françoise; Dulphy, André-Thomas-Victoire
    - Inventaire après décès: Chancholle, François-Amable. artiste dramatique. Faubourg-Montmartre (rue du), n° 18., 7 mai 1833
      inventaire après décès; Faubourg-Montmartre (rue du); Chancholle, François-Amable; acteur
    - Inventaire après décès: Legost, Agathe-Eulalie. Lancry (rue de), n° 28., 15 mai 1833
      inventaire après décès; Lancry (rue de); Legost, Agathe-Eulalie
    - Inventaire après décès de Pierre Jacques Grisel, propriétaire et ancien jadinier, et de Marie-Thérèse Beudin, son épouse. Lowendal (avenue de), n° 27., 26 juin 1833
      inventaire après décès; Lowendal (avenue de); Grisel Pierre Jacques; Beudin Marie-Thérèse; jardinier
    - Inventaire après décès: Thierry, Jacques-Etienne. architecte (ancien). Cimetière-Saint-André (rue du). décédé le 29 juin 1833., 17 juillet 1833
      inventaire après décès; Cimetière-Saint-André (rue du); Thierry, Jacques-Etienne; architecte
    - Inventaire après décès: Thierry, Etienne-Jacques. graveur d'architecture. Cimetière-Saint-André (rue du), n° 2. décédé le 5 juin 1833., 20 juillet 1833
      inventaire après décès; Cimetière-Saint-André (rue du); Thierry, Etienne-Jacques; graveur
    - Inventaire après décès: Provencher, Emilie-Françoise. Claudin, Pierre-Farron (épouse). Deux-Portes-Saint-Sauveur (rue des), n° 15., 22 juillet 1833
      inventaire après décès; Deux-Portes-Saint-Sauveur (rue des); Provencher, Emilie-Françoise; Claudin, Pierre-Farron
    - Inventaire après décès: Sauvageaut, Louis-Eutrope. militaire (ancien). Faubourg-Saint-Denis (rue du), n° 112 (maison de santé)., 6 septembre 1833
      inventaire après décès; Faubourg-Saint-Denis (rue du); Sauvageaut, Louis-Eutrope; militaire
    - Inventaire après décès: Ferès, Guillaume-Pierre-François. ancien inspecteur aux revues des troupes de Sa Majesté, chevalier de l'ordre royal de Saint Louis, officier de la Légion d'honneur. décédé à Bourg-La-Reine, le 1er juillet 1833., 11 septembre 1833
      inventaire après décès; Bourg-la-Reine (Hauts-de-Seine); Ferès, Guillaume-Pierre-François; inspecteur
    - Inventaire après décès: Damême, Pierre-Lucien. Vins (marchand de). Saint-Antoine (rue), n° 185. décédé à Boissy-Saint-Léger, le 22 septembre 1833., 3 octobre 1833
      inventaire après décès; Boissy-Saint-Léger (Val-de-Marne); Saint-Antoine (rue); Damême, Pierre-Lucien; commerçant
    - Inventaire après décès: Clerc, Marie-Angélique-Sébastienne. Vial, Gabriel-Augustin (veuve). Huchette (rue de la), n° 17., 7 octobre 1833
      inventaire après décès; Huchette (rue de la); Clerc, Marie-Angélique-Sébastienne; Vial, Gabriel-Augustin
    - Inventaire après décès: Druon, Pierre-Paul. ancien prieur de l'abbaye Saint Germain des Prés, bibliothécaire à la Chambre des députés, décédé au palais de la Chambre des-Députés, le 3 octobre 1833., 4 novembre 1833
      inventaire après décès; Bourbon (palais); Druon, Pierre-Paul; bibliothécaire
    - Inventaire après décès: Biscart, Victorine-Julienne. Deneuville, Auguste-Florentin (épouse). peintre en bâtiments. Harlay (rue du), n° 16., 7 novembre 1833
      inventaire après décès; Harlay (rue de); Biscart, Victorine-Julienne; Deneuville, Auguste-Florentin; peintre; peintre en bâtiment
    - Inventaire après décès: Chambon baron de Limoron, Claude-Gaudérique-Joseph-Jérôme. Cherche-Midi (rue du), n° 97., 13 novembre 1833
      28 avril 1826, mariage de Marie Vincent Mourre, juge au tribunal civil de 1ère instance de la Seine, rue Neuve-Saint-Paul, n° 4, et de Françoise Chambon, majeure, logée chez son oncle Claude Gauderique Joseph Jérôme Chambon, baron de Limoron, commissaire ordonnateur en chef en retraite, commandeur de la Légion d'honneur et chevalier de l'ordre de Saint-Henry-de-Saxe, rue du Petit-Vaugirard, n° 31, de l'agrément de Charles X, ET/XXXVI/716.
      inventaire après décès; contrat de mariage; Cherche-Midi (rue du); Neuve-Saint-Nicolas (rue); Petit-Vaugirard (rue du); Chambon de Limoron, Claude Gaudérique Joseph Jérôme; Mourre, Marie Vincent; Chambon, Françoise; Charles X (roi de France, 1757-1836); officier (armée); juge
    - Inventaire après décès: Rousseau, Louis. maître d'hôtel garni (ancien)., 2 janvier 1834
      inventaire après décès; Rousseau, Louis; hôtelier
    - Inventaire après décès: Couffet, Claude-Pierre. peintre., 22 janvier 1834
      inventaire après décès; Couffet, Claude-Pierre; peintre
    - Inventaire après décès: Legrand, Félicité. Sirodin, Thomas (épouse). Chaillot., 19 février 1834
      inventaire après décès; Chaillot (quartier); Legrand, Félicité; Sirodin, Thomas
    - Inventaire après décès: Roussel, Catherine. Sauvageaut, Louis (veuve). Vaugirard., 28 février 1834
      inventaire après décès; Vaugirard (ancienne commune); Roussel, Catherine; Sauvageaut, Louis
    - Inventaire après décès: Cuchet, Jean-Marie-Jacques. imprimeur. Saint-Thomas-du-Louvre (rue), n° 32., 3 mars 1834
      inventaire après décès; Saint-Thomas-du-Louvre (rue); Cuchet, Jean-Marie-Jacques; imprimeur
    - Inventaire après décès: Blin, Françoise-Louise. Remy, Jacques (veuve)., 6 mars 1834
      inventaire après décès; Blin, Françoise-Louise; Remy, Jacques
    - Inventaire après décès: Barrat, Charles-Augustin. Belleville., 13 mars 1834
      inventaire après décès; Belleville (ancienne commune); Barrat, Charles-Augustin
    - Inventaire après décès: Baroche, Madeleine-Joséphine. Ducatel, Michel-Augustin (épouse)., 28 mars 1834
      inventaire après décès; Baroche, Madeleine-Joséphine; Ducatel, Michel-Augustin
  - Répertoire. 1834, 5 avril - 1843, 28 mars, 5 avril 1834 - 28 mars 1843; MC/RE/XXXVI/12
    - Inventaire après décès de Léontine Lecaron de Fleury. Genoude, Antoine-Eugène de (épouse). propriétaire. Grenelle (rue de), n° 73, Faubourg Saint-Germain., 18 juin 1834
      MC/RE/XXXVI/12
      inventaire après décès; Lecaron de Fleury, Léontine; Genoude, Antoine-Eugène de
    - Inventaire après décès: Chauveau, Guillaume. cordonnier. Beaujolais (passage de), Richelieu (rue de), n° 52., 19 juin 1834
      inventaire après décès; Beaujolais (passage de); Richelieu (rue de); Chauveau, Guillaume; cordonnier
    - Inventaire après décès: Morieu, Louise-Anne-Catherine. Quesney, René-Edouard (épouse). chapelier. Richelieu (rue de), n° 69., 5 août 1834
      inventaire après décès; Richelieu (rue de); Morieu, Louise-Anne-Catherine; Quesney, René-Edouard; fabricant d'accessoires vestimentaires
    - Inventaire après décès: Vaysse, Jean-François-Régis. inspecteur des postes (ancien). Saints-Pères (rue des), n° 46., 13 septembre 1834
      inventaire après décès; Saints-Pères (rue des); Vaysse, Jean-François-Régis; inspecteur
    - Inventaire après décès: Nompere de Champagny de Cadore, Jean-Baptiste. Ministre et député, comte de Champagny, duc de Cadore. Varennes (rue de), n° 20, Saint-Germain. Décédé le 3 juillet 1834., 9 octobre 1834
      inventaire après décès; Varenne (rue de); Nompère de Champagny de Cadore, Jean-Baptiste; député; ministre
    - Inventaire après décès: Ollivier, Marie-Gilles. Barthélemy, Arnal (veuve). Neuve-Saint-Martin (rue), n° 8., 5 novembre 1834
      inventaire après décès; Neuve-Saint-Martin (rue); Ollivier, Marie-Gilles; Barthélemy, Arnal
    - Inventaire après décès: Fumeur, Jean-François. Temple (rue du), n° 36, enclos., 15 novembre 1834
      inventaire après décès; Temple (rue du); Fumeur, Jean-François
    - Inventaire après décès: Doudaine, Edmée. Mirguay, Louis-Eugène (épouse). fruitier. Vieux-Augustins (rue des), n° 37., 21 novembre 1834
      inventaire après décès; Vieux-Augustins (rue des); Doudaine, Edmée; Mirguay, Louis-Eugène; commerçant
    - Inventaire après décès: Couffet, Marie-Adèle. épouse de Roland Loyer Levieil. Serrurier. Galande (rue), n° 22. Décédée le 30 août 1834., 22 novembre 1834
      inventaire après décès; Galande (rue); Couffet, Marie-Adèle; Loyer Levieil, Roland; serrurier
    - Inventaire après décès: Lunel, Jacques-Philibert de. Saulnier (passage), n° 7. Décédé le 8 novembre 1834., 27 novembre 1834
      1er ventôse an X, vente de pharmacie par Jacques-Philbert Delunel, et Marie-Louise Lefebvre, son épouse, à Jean-Guillaume Atrofe, et Charlotte-Catherine-Augustine Convers, son épouse, RE/LIV/16. 16 prairial an X, autre vente dudit Atrofe à Jean-Baptiste Mallat, RE/LIV/16. 13 avril 1842, compte de bénéfice d'inventaire, RE/XXXVI/12. 1er messidor an XIII, vente du fonds de commerce de pharmacie du sieur Atrofe, RE/LXIV/8/B.
      inventaire après décès; acte de vente; Lunel, Jacques-Philibert de; Delunel, Jacques-Philbert; Lefebvre, Marie-Louise; Atrofe, Jean-Guillaume; Convers, Charlotte-Catherine-Augustine; Mallat, Jean-Baptiste; pharmacien
    - Inventaire après décès: Gaillard, Marie-Thérèse-Lucie. Charonne (rue de), n° 163., 31 décembre 1834 - 1834
      inventaire après décès; Charonne (rue de); Gaillard, Marie-Thérèse-Lucie
    - Inventaire après décès: Boos, Céleste-Clarisse de. Orange, Louis-Marie (épouse). Montmorency (rue de), n° 37., 21 janvier 1835
      inventaire après décès; Montmorency (rue de); Boos, Céleste-Clarisse de; Orange, Louis-Marie
    - Inventaire après décès: Royer, Pierre-Nicolas. propriétaire. Mazarine (rue), n° 22., 4 février 1835
      inventaire après décès; Mazarine (rue); Royer, Pierre-Nicolas
    - Inventaire après décès: Legrand de Boislandry, Félicie-Pauline. Orléans (Loiret)., 12 février 1835
      inventaire après décès; Orléans (Loiret); Legrand de Boislandry, Félicie-Pauline
    - Inventaire après décès: Thierry, Jean-Baptiste-Charles. Notaire honoraire., 17 mars 1835
      inventaire après décès; Thierry, Jean-Baptiste-Charles; notaire
    - Inventaire après décès: Jean-Jean dit Lejean, Pierre Fulcran Gabriel. Angoulême (rue d'), n° 13., 19 mars 1835
      inventaire après décès; Angoulême (rue d'); Jean-Jean dit Lejean, Pierre Fulcran Gabriel
    - Inventaire après décès: Chaude, Marie-Henriette. Regnault, Isidore (épouse). Enfer (rue d'), n° 33, Saint-Michel., 26 mars 1835
      inventaire après décès; Enfer (rue d'); Chaude, Marie-Henriette; Regnault, Isidore
    - Inventaire après décès: Audri, Célestine-Augustine-Josèphe. Saint-Victor (rue), n° 39., 1er avril 1835
      inventaire après décès; Saint-Victor (rue); Audri, Célestine-Augustine-Josèphe
    - Inventaire après décès: Desferrez, Caroline-Julie-Joséphine. brodeuse., 2 avril 1835
      inventaire après décès; Desferrez, Caroline-Julie-Joséphine; brodeur
    - Inventaire après décès: Phelipon, Marie-Geneviève-Edmée. Castelnau, Claude (épouse). Vieille-Estrapade (rue de la), n° 17., 25 avril 1835
      inventaire après décès; Estrapade (rue de l'); Phelipon, Marie-Geneviève-Edmée; Castelnau, Claude
    - Inventaire après décès: Decour, Marie-Anne. Vieux-Augustins (rue des), n° 67., 9 mai 1835
      inventaire après décès; Vieux-Augustins (rue des); Decour, Marie-Anne
    - Inventaire après décès: Draveman, Catherine-Rebecca. Maupertuis, Nicolas-Robert-Marin de (épouse). Royale (place), n° 21., 6 juin 1835
      inventaire après décès; Royale (place); Draveman, Catherine-Rebecca; Maupertuis, Nicolas-Robert-Marin de
    - Inventaire après décès: Mansion, Antoine-Simon. Charenton (rue de), n° 17., 11 juin 1835
      inventaire après décès; Charenton (rue de); Mansion, Antoine-Simon
    - Inventaire après décès: Perron, Jean-Baptiste. Saint-André des-Arts (rue), n° 35., 27 juin 1835
      inventaire après décès; Saint-André-des-Arts (rue); Perron, Jean-Baptiste
    - Inventaire après décès: Barre, Geneviève-Marie-Antoinette. Couder, Jacques (épouse divorcée). Dauphin (rue du), n° 10., 29 août 1835
      inventaire après décès; Dauphin (rue du); Barre, Geneviève-Marie-Antoinette; Couder, Jacques
    - Inventaire après décès: Leray, Bertrand. rentier. Petit-Crucifix (rue du), n° 4., 8 septembre 1835
      inventaire après décès; Petit-Crucifix (rue du); Leray, Bertrand
    - Inventaire après décès: Vallois, Marie-Geneviève. Beudin, Jean-Louis (épouse). Fontenoy (place de), n° 11., 7 octobre 1835
      inventaire après décès; Fontenoy (place de); Vallois, Marie-Geneviève; Beudin, Jean-Louis
    - Inventaire après décès: Noguez, Marie-Antoinette-Angélique. Bosquet, Pierre-Jean-R. (épouse). Montmorency (rue de), n° 29, 31 et 33., 23 novembre 1835
      inventaire après décès; Montmorency (rue de); Noguez, Marie-Antoinette-Angélique; Bosquet, Pierre-Jean-R.
    - Inventaire après décès: Cornaille, Henri. restaurateur. Saint-Cloud., 7 décembre 1835
      inventaire après décès; Saint-Cloud (Hauts-de-Seine); Cornaille, Henri; restaurateur
    - Inventaire après décès: Selignie, Françoise-Henriette-Philippine. Hameau, Jean (épouse). Joubert (rue de), n° 43., 9 janvier 1836
      inventaire après décès; Joubert (rue); Selignie, Françoise-Henriette-Philippine; Hameau, Jean
    - Inventaire après décès: Chabot, Catherine-Suzanne. Childebert (rue), n° 11, place Saint-Germain des-Prés., 18 janvier 1836
      inventaire après décès; Childebert (rue); Chabot, Catherine-Suzanne
    - Inventaire après décès: Lefranc, Marie-Geneviève-Joséphine. Cappi, Jean-Charles (épouse). Mégisserie (quai de la), n° 74., 29 janvier 1836
      inventaire après décès; Mégisserie (quai de la); Lefranc, Marie-Geneviève-Joséphine; Cappi, Jean-Charles
    - Inventaire après décès: Claudin, Pierre-Farron. Deux-Portes-Saint-Sauveur (rue des), n° 15., 2 février 1836
      inventaire après décès; Deux-Portes-Saint-Sauveur (rue des); Claudin, Pierre-Farron
    - Inventaire après décès: Rouget, Antoine-Guillaume. blanchisseur. Gentilly., 11 février 1836
      inventaire après décès; Gentilly (Val-de-Marne); Rouget, Antoine-Guillaume; teinturier blanchisseur
    - Inventaire après décès: Thiedot, Jacques. et de Catherine Gillot, son épouse. Cherche-Midi (rue du), n° 109., 29 février 1836
      inventaire après décès; Cherche-Midi (rue du); Thiedot, Jacques; Gillot, Catherine
    - Inventaire après décès: Gaucherot, Catherine-Julie. Boulard, François-Louis (veuve). Figuier (rue du), n° 20, Saint-Paul., 8 mars 1836
      inventaire après décès; Figuier (rue du); Gaucherot, Catherine-Julie; Boulard, François-Louis
    - Inventaire après décès: Gaillard, Camille. Tournon (rue de), n° 17., 19 mars 1836
      inventaire après décès; Tournon (rue de); Gaillard, Camille
    - Inventaire après décès: Guillot, Jean-Baptiste-Guillaume. Montrouge., 18 mai 1836
      inventaire après décès; Montrouge (Hauts-de-Seine); Guillot, Jean-Baptiste-Guillaume
    - Inventaire après décès: Duclos, François-Augustin. Faubourg-Saint-Antoine (rue du), n° 282., 26 mai 1836
      inventaire après décès; Faubourg-Saint-Antoine (rue du); Duclos, François-Augustin
    - Inventaire après décès: Goffaux, François-Joseph. Arbre Sec (rue de l'), n° 9., 21 juin 1836
      inventaire après décès; Arbre-Sec (rue de l'); Goffaux, François-Joseph
    - Inventaire après décès: Foucault, Marie-Josèphe-Ursule. Aubry, Pierre-Louis (épouse). Rousselet (rue), n° 21., 25 juin 1836
      inventaire après décès; Rousselet (rue); Foucault, Marie-Josèphe-Ursule; Aubry, Pierre-Louis
    - Inventaire après décès: Guilbert, Auguste. Prêtres-Saint-Germain-l'Auxerrois (rue des), n° 10., 13 juillet 1836
      inventaire après décès; Prêtres-Saint-Germain-l'Auxerrois (rue des); Guilbert, Auguste
    - Inventaire après décès: Lecornet, Jean-Pierre. Sainte-Appoline (rue), n° 10., 25 juillet 1836
      inventaire après décès; Sainte-Apolline (rue); Lecornet, Jean-Pierre
    - Inventaire après décès: Hirrel de Saint-Gratien, Anne-Cléophile. Meynier de Lasalle, Louis-Georges-Eugène (épouse). Marquis de La Salle. Neuve de-Berry (rue), n° 13, Saint-Honoré. Décédée à Evecquemont, le 13 mai 1836., 3 août 1836
      inventaire après décès; Evecquemont (Yvelines); Berri (rue de); Hirrel de Saint-Gratien, Anne-Cléophile; Meynier de Lasalle, Louis-Georges-Eugène (marquis)
    - Inventaire après décès: Hadoux, Léger-Honoré. Calandre (rue de la), n° 9., 11 août 1836
      inventaire après décès; Calandre (rue de la); Hadoux, Léger-Honoré
    - Inventaire après décès: Tissot de Merona, Auguste-Charles-Félix., 27 août 1836
      inventaire après décès; Tissot de Mérona, Auguste Charles Félix